臺灣臺中地方法院刑事判決　　　　　　　96年度易字第1106號
公　訴　人　臺灣臺中地方法院檢察署檢察官
被　　　告　丁○○
　　　　　　　　　　現於臺灣臺中監獄執行中
上列被告因竊盜案件，經檢察官提起公訴（96年度偵字第840號）
，本院判決如下：
    主    文
丁○○如附表編號一之竊盜，未遂，處有期徒刑月；又如附表
編號二之竊盜，處有期徒刑伍月；又如附表編號三之竊盜，處有
期徒刑陸月。應執行有期徒刑壹年。
    犯罪事實
一、丁○○前於民國（下同）95年間因違反毒品危害防制條例案
    件，經本院判處有期徒刑10月確定（現在監執行中）；又於
    95年間因竊盜案件，經本院於96年2月9日判處有期徒刑8月
    、7月、3月（尚未執行，均未構成累犯）。其基於意圖為自
    己不法所有之竊盜犯意，先後各別起意，而於附表所示之95
    年7月2日、同年8月20日及10月20日之時間，在附表所示之
    地點，持毛巾包裹的石頭，打破汽車車窗玻璃（毀損部分均
    未據告訴），再徒手竊取車內財物之方法，除附表編號一部
    分並未竊得任何物品外，餘竊得如附表所得財物欄所示之物
    。嗣經警於附表編號二、三之小客車上，採得丁○○之指紋
    而為警查獲；再警對丁○○製作警詢筆錄時，再以轄區內之
    遭石頭擊破車窗而遭竊未遂之附表編號一之案件詢問丁○○
    是否其所為，丁○○於有偵查犯罪職務之公務員僅單純懷疑
    ，尚未知悉係其犯附表編號一之犯行前，即對警詢問其是否
    有為附表編號一之犯行時，自首坦承有為該件犯行，而為警
    查獲。
二、案經臺中市警察局第五分局報請臺灣臺中地方法院檢察署檢
    察官偵查起訴。
    理  由
一、本案證據能力之說明
    按「被告以外之人於審判外之陳述，雖不符前4條（指刑事
    訴訟法第159條之1至第159條之4）之規定，而經當事人於審
    判程序同意作為證據，法院審酌該言詞陳述或書面陳述作成
    之情況，認為適當者，亦得為證據」，又「當事人、代理人
    或辯護人於法院調查證據時，知有第159條第1項不得為證據
    之情形，而未於言詞辯論終結前聲明異議，視為有前項之同
    意」，刑事訴訟法第159條之5第1項、第2項亦有明文。本件
    被告就檢察官提出之證據之證據能力，均未於言詞辯論終結
    前聲明異議，自視為同意，合先敘明。
二、訊據被告丁○○對附表編號一至三所載時地有竊盜未遂、竊
    盜犯行於本院均坦承不諱，核與被害人丙○○於警詢、被害
    人甲○○於警詢及本院、證人即被害人乙○○於警詢及本院
    證述情節相符，並有現場相片在卷可佐，且警方在附表編號
    二、三之小客車上分別採得指紋5枚及3枚，經比對結果，與
    被告之指紋相符，亦有內政部警政署刑事警察局95年9月29
    日刑紋字第950 136638號、95年11月9日刑紋字第950166389
    號鑑驗書可佐，足認被告自白與事實相符，事證明確，被告
    上揭犯行堪予認定。
三、核被告丁○○如附表編號一所為，係犯刑法第320條第1項、
    第3項之普通竊盜未遂罪；如附表編號二、三所為，均係犯
    刑法第320條第1項之竊盜罪。公訴人雖認被告如附表所為，
    均係犯刑法第321條第1項第3款之攜帶兇器竊盜罪嫌云云，
    惟查，就被告所為附表編號一之犯行，業據被害人丙○○於
    警詢陳明：車內財物無損等語在卷，是此部分應係成立未遂
    犯行；再按刑法第321條第1項第3款攜帶兇器竊盜罪，所稱
    之兇器，乃依一般社會觀念足以對人之生命、身體、安全構
    成威脅，而具有危險性之「器械」而言。而磚塊、石頭乃自
    然界之物質，尚難謂為通常之「器械」，從而持磚塊、石頭
    砸毀他人車窗竊盜部分，尚難論以攜帶兇器竊盜罪，最高法
    院92年度臺非字第38號判決可資參照，是被告如附表編號一
    至三之犯行，持石頭砸毀他人車窗竊盜，自非屬攜帶兇器，
    公訴人認被告係持「客觀上足供兇器使用之石頭」行竊，係
    成立攜帶兇器竊盜，已屬有誤；另就被告如附表編號三之犯
    行部分，雖據證人即被害人乙○○於本院證稱：後面兩個頭
    枕螢幕，就是直接把頭枕拔開，下面有線，把線剪掉，連同
    頭枕拿走。‥‥因為切口很平，如果是拔的，線不會斷的那
    麼整齊云云（本院卷第35頁），惟此部分並無照片可資佐證
    ，復據被告於本院亦一再供稱：我記得那個線是有連接的，
    可以拔起來的等語（本院卷第35頁），且查無其他積極證據
    足資證明被告當時係持物品，而非僅以徒手將頭枕螢幕機拔
    下，復亦無任何積極證據足資證明該頭枕螢幕之電線確係以
    某項足對人之生命身體產生危險之尖銳利器予以剪斷，是此
    部分尚難認被告確有攜帶兇器行竊，是附表之三件竊盜犯行
    ，均非成立攜帶兇器竊盜罪，而應就附表編號一部分成立普
    通竊盜未遂犯行，附表編號二、三部分成立普通竊盜犯行，
    公訴人所認均應成立攜帶兇器竊盜云云，顯係有誤，起訴法
    條均應予變更（起訴書雖載被告係涉犯刑法第320條第1項之
    罪，惟據蒞庭檢察官於本院96年3月19日行準備程序時，業
    已當庭更正起訴法條為刑法第321條第1項第3款罪名，故應
    再予變更，併予敘明）。再被告已著手於附表編號一之犯行
    而不遂，亦據證人即被害人丙○○於警詢供稱：車內財物位
    置被翻動等語在卷可佐，是被告就此部分犯行已著手實行，
    為未遂犯，爰依法減輕其刑。再按刑法第62條所謂發覺，固
    非以有偵查犯罪之機關或人員確知其人犯罪無誤為必要，而
    於對其發生嫌疑時，即得謂為已發覺；但此項對犯人之嫌疑
    ，仍須有確切之根據得為合理之可疑者，始足當之，若單純
    主觀上之懷疑，要不得謂已發生嫌疑，最高法院72年臺上字
    第641號判例可資參照，是附表編號一之竊盜未遂犯行之查
    獲經過，係被害人丙○○向警報案後，警方僅以附表編號一
    亦係遭石頭打破車窗遭竊未遂，而基於單純懷疑，尚無其他
    證據足認被告涉有附表編號一之竊盜未遂犯行時，即於95年
    11月28日至臺中監獄向被告詢問是否有為附表編號一之犯行
    ，而經被告坦承係其所為而為警查獲，亦據證人即承辦警員
    張煒鎮於本院證述在卷（本院卷第66頁），並有被告警詢筆
    錄在卷可佐，且遍查全卷，並無其他積極證據足資證明警方
    於被告95年11月28日警詢坦承犯行前，已有確切根據得為合
    理可疑認被告涉犯附表編號一之犯行，警方顯係基於單純主
    觀上之懷疑而詢問被告，是應認被告就附表編號一之犯行係
    對未發覺之罪自首而受裁判，核與自首之規定相符，爰依法
    減輕其刑，並遞減之。被告所犯上開竊盜未遂、竊盜犯行，
    犯意各別，行為互殊，應予分論併罰。爰審酌被告上揭竊盜
    犯行所用之方法，再其所為竊取小客車內之財物，又除附表
    編號一未竊得財物外，附表編號二竊得之財物分別係數位相
    機一臺及音響主機、枕頭營幕機等物，暨其所致被害人之損
    失及犯後態度等一切情狀，量處如主文所示之刑，並定其應
    執行之刑。
據上論斷，應依刑事訴訟法第299條第1項前段、第300條，刑法
第320條第1項、第3項、第25條第2項、第62條前段、第51條第5
款，刑法施行法第1條之1，判決如主文。
中　　華　　民　　國　　96　　年　　7 　　月　　13　　日
                  刑事第十庭    審判長法  官  賴妙雲
                                      法  官  江奇峰
                                      法  官  黃家慧
上正本證明與原本無異。
如不服本判決，應於送達後十日內向本院提出上訴狀（須附繕
本），上訴於臺灣高等法院臺中分院。
                                      書記官  陳靖騰
中　　華　　民　　國　　96　　年　　7 　　月　　13　　日
附表
 ┌─┬────┬──────┬───┬────────┐
 │  │ 時  間 │地點        │被害人│ 所  得  財  物 │
 ├─┼────┼──────┼───┼────────┤
 │  │95.07.02│臺中市北屯區│丙○○│未竊得2K-5815號 │
 │1 │15時許  │部仔路觀音步│  　　│自用小客車之車內│
 │  │        │道停車場    │      │任何物品        │
 ├─┼────┼──────┼───┼────────┤
 │  │95.08.20│臺中市北屯區│甲○○│A2-5469號自用小 │
 │2 │9時至16 │景賢路369號 │      │客車車內數位相機│
 │  │時許間之│之對面空地  │      │一臺            │
 │  │日間某時│            │      │                │
 │  │（起訴書│            │      │                │
 │  │誤載為16│            │      │                │
 │  │時30分許│            │      │                │
 │  │）      │            │      │                │
 ├─┼────┼──────┼───┼────────│
 │  │95.10.20│臺中市北屯區│乙○○│2208-LC號自用小 │
 │3 │凌晨2、3│昌平路1段30 │      │客車車內音響主機│
 │  │時許（起│之6號前（起 │      │一臺、枕頭螢幕機│
 │  │訴書誤載│訴書誤載為35│      │二組            │
 │  │為10時30│號）        │      │                │
 │  │分許）  │            │      │                │
 └─┴────┴──────┴───┴────────┘
 刑法第320條第1項
意圖為自己或第三人不法之所有，而竊取他人之動產者，為竊盜
 罪，處5年以下有期徒刑、拘役或5百元以下罰金。
